臺灣彰化地方法院刑事判決　　　　　　　 91年度訴字第808號
公　訴　人　臺灣彰化地方法院檢察署檢察官
被　　　告　戊○○○
被　　　告　子○○
被　　　告　丑○○
被　　　告　寅○○
被　　　告　辛○○
被　　　告　辰○○
被　　　告　巳○○
被　　　告　壬○○
被　　　告　午○○
右列被告等因違反稅捐稽徵法等案件，經檢察官提起公訴（九十
二年度發查偵字第五二號、九十三年度偵字第一八一四號），本
院判決如左：
    主      文
戊○○○共同常業詐欺，處有期徒刑肆年，如附表所示文書上「
己○○」「庚○○」「乙○○」之署押沒收。
子○○共同常業詐欺，處有期徒刑肆年，如附表所示文書上「己○○」「庚○○」「乙○○」之署押沒收。
丑○○共同常業詐欺，處有期徒刑貳年陸月，如附表所示文書上
「己○○」「庚○○」「乙○○」之署押沒收。
寅○○共同常業詐欺，累犯，處有期徒刑貳年，如附表所示文書
上「己○○」「庚○○」「乙○○」之署押沒收。
壬○○幫助納稅義務人以不正當方法逃漏稅捐，處有期徒刑伍月
，如易科罰金，以佰元折算壹日。
午○○幫助納稅義務人以不正當方法逃漏稅捐，處有期徒刑月
，如易科罰金，以佰元折算壹日。
巳○○連續幫助納稅義務人以不正當方法逃漏稅捐，處有期徒刑
伍月，如易科罰金，以佰元折算壹日。
辰○○公司負責人，為納稅義務人，以不正當方法逃漏稅捐，處
有期徒刑肆月，如易科罰金，以佰元折算壹日；又商業負責人
，以明知為不實之事項而填製會計憑證及記入帳冊，處有期徒刑
月，如易科罰金，以佰元折算壹日。應執行有期徒刑伍月，
如易科罰金，以佰元折算壹日。
許春華商業負責人，為納稅義務人，以不正當方法逃漏稅捐，處
有期徒刑貳月，如易科罰金，以佰元折算壹日；又商業負責人
，以明知為不實之事項而填製會計憑證及記入帳冊，處有期徒刑
貳月，如易科罰金，以佰元折算壹日。應執行有期徒刑月，
如易科罰金，以佰元折算壹日。
    事      實
一、丙○○（原起訴書係起訴丁○○，惟丁○○部分，業經公訴
    人撤回起訴，故丙○○涉案部分，另予以移送偵查）、戊○○○、子○○、寅○○（曾因違反麻醉藥品管理條例案件，
    經本院判處有期徒刑四月，如易科罰金以三百元折算一日
    確定，於民國八十七年二月四日以易科罰金之方式執行完畢
    ）。與丑○○共同基於意圖為自己不法之所有且以詐欺為常
    業之犯意聯絡，於民國（下同）八十七年九月二十四日先由
    子○○提供身分證等證件及資料，由子○○掛名為負責人，
    戊○○○持丙○○所交付「己○○」身分證，冒用「己○○
    」之名義為股東，寅○○為股東，丙○○除雇請知情之丑○○外，並與戊○○○提供庚○○、乙○○等人身分證影本等
    資料（按庚○○曾在戊○○○於桃園縣所開設之洛鑫公司任
    職；乙○○之友人廖文進曾拿乙○○之身分證影本給予丙○○，故其等留有身分證影本等資料，庚○○、乙○○業經檢
    察官為不起訴處分），以庚○○、乙○○為名義股東，登記
    於有限公司董事、股東名單上，持之行使向臺灣省建設廳申
    請成立虛設之「漢閣企業有限公司」（彰化縣芳苑鄉○○村
    ○○路○段三三七號），足以生損害於己○○、庚○○、乙○○及主管機關對公司管理之正確性。該等人並於八十七年
    十月二十一日、八十七年十一月十八日，以「漢閤企業有限
    公司、子○○（代表人）」名義向彰化銀行鹿港分行先領用
    支票各五十張，合計一百張，用以附表所示之公司人員，詐
    購財物；後子○○為求免除責任，仍於八十七年十一月二十
    五日，邀受聘於該公司而知情之職員丑○○，任負責人，並
    賡續前開偽造文書之概括犯意，於該公司股東同意書，偽造
    己○○、庚○○、乙○○等人名義為股東，持之行使向臺灣
    省建設廳申請變更漢閣公司之負責人為丑○○，足以生損害
    於己○○、庚○○、乙○○及主管機關對公司管理之正確性
    。而子○○乃在該處續為詐購商品之犯行。其等於八十七年
    十二月三日仍續以漢閤公司名義向彰化銀行鹿港分行先領用
    支票五十張，並向人詐購商品（有關詐購商品、被害人、金
    額、時、地，均詳如附表所示）而子○○等人以漢閤公司名
    義開具上開彰化銀行鹿港分行支票交付被害人公司，使被害
    人公司人員因此陷於錯誤而為貨品之交付。而其等而詐得不
    法財物，乃連續販賣無交易事實之統一發票予朝陽砂石股份
    有限公司等，以幫助該等納稅義務人，逃漏營業稅（詳如二
    、三所述）。詎上開以漢閤公司名義所開具之支票屆期均未
    獲付款，而丙○○、戊○○○、子○○及丑○○等四人均各
    自逃逸，嗣經上開公司人員前往漢閤公司查看，始知受騙。
    共計詐得之財物金額達新台幣（下同）一百五十八萬九千四
    百三十七元。
二、辰○○係於南投縣草屯鎮○○路七十三號納稅義務人「朝陽
    砂石股份有限公司」（下簡稱朝陽公司）之負責人，許春華
    係設於南投市○○鄉○○村○○路八之一號納稅義務人「春
    華土木包工業」（以下簡稱春華土木業）之負責人，均為商
    業會計法之商業負責人。渠等經營公司營運期間，明知並無
    ，向漢閣公司購買砂石，但各為使營業稅之納稅義務人朝陽
    公司、春華土木業得以逃漏稅捐，竟各基於填製不實事項於
    會計憑證及記入帳冊之犯意，辰○○於八十七年十一月間取
    得前開虛設之漢閣公司所開立鎖售砂石之統一發票四張（分
    別如下：未含稅金額六五六０００元，發票號碼：ＳＨ00
    000000、四二九０００元，發票號碼：ＳＨ0000
    0000、七三八０００元，發票號碼：ＳＨ000000
    00、二六四０００，發票號碼：ＳＨ00000000）
    ，許春華於八十七年十二月間取得前開虛設之漢閣公司所開
    立鎖售砂石之統一發票一張（未含稅金額三六００００元，
    發票號碼：ＳＨ00000000），為進項憑證並均委由
    不知情之會計人員將該等不實進項資料登載入各該公司之會
    計憑證、帳冊資料，虛偽膨脹營業成本，據以填載南投縣營
    業人銷售額與稅額申報書，使不知情之會計人員於各單月份
    十五日前某日，持向南投縣稅捐稽徵處虛報扣抵銷項稅額（
    如八十七年十一、十二月份之統一發票於八十八年一月五日
    前申報，餘依此類推），而逃漏營業稅。足以生損害於稅捐
    稽徵機關對於營業稅稽徵之正確性及國家稅收。
三、巳○○係設於南投縣南投市營北里下庄七之二十號納稅義務
    人福良砂石廠股份有限公司（以下簡稱福良公司）之實際負
    責人（即非公司法第八條所定之公司負責人），壬○○亦係
    設於彰化縣溪湖鎮○○里○○路○段四四一巷六五號一樓納
    稅義務人百峻營造有限公司（以下簡稱百峻公司）之實際負
    責人（即非公司法第八條所定之公司負責人），午○○係百
    峻公司之下游承包商。其等均明知各該公司並未向前開虛設
    之漢閣公司進貨購買砂石，巳○○基於幫助納稅義務人福良
    公司逃漏稅捐及業務上登載不實文書之概括犯意，壬○○、
    午○○基於幫助納稅義務人百峻公司逃漏稅捐及業務上登載
    不實文書之犯意，巳○○於八十七年十二月、八十八年一月
    初，連續取得前開虛設之漢閣公司所開立鎖售砂石之統一發
    票二張（八十七年十二月份係未含稅金額二一００００元，
    發票號碼：ＳＨ00000000、八十八年一月份係未含
    稅金額七０００００元，發票號碼：ＴＫ00000000
    ），為進項憑證，並連續委由不知情之會計人員將該等不實
    進項資料登載入該公司之會計憑證、帳冊資料，虛偽膨脹營
    業成本，據以填載南投縣營業人銷售額與稅額申報書，使不
    知情之會計人員於各單月份十五日前某日，持向南投縣稅捐
    稽徵處虛報扣抵銷項稅額。午○○於八十七年十一月取得前
    開虛設之漢閣公司所開立鎖售砂石之統一發票二張（未含稅
    金額三五四六００元，發票號碼：ＳＨ00000000、
    0000000元，發票號碼：ＳＨ00000000），
    交付予壬○○為進項憑證，由壬○○委由不知情之會計人員
    將該不實進項資料登載入該公司之會計憑證、帳冊資料，虛
    偽膨脹營業成本，據以填載彰化縣員林區營業人銷售額與稅
    額申報書，使不知情之會計人員於各單月份十五日前某日，
    持向彰化縣稅捐稽徵處虛報扣抵銷項稅額，均用以逃漏營業
    稅。足以生損害於稅捐稽徵機關對於營業稅稽徵之正確性及
    國家稅收。
二、案經法務部調查局彰化縣調查站移送臺灣彰化地方法院檢察
    署檢察官偵查起訴。
    理  由
一、訊據被告戊○○○、子○○、丑○○、寅○○等人，除被告
    戊○○○對上揭有關伊持「己○○」身分證，冒用「己○○
    」名義行使之事實承認外，餘均矢口否認上揭犯行。被告子
    ○○辯稱：伊是跟丙○○南下任職漢閣公司，有關漢閣公司
    所謂詐欺之犯行，伊並不知情，伊亦受害者云云。被告戊○○○辯稱：伊是應丙○○之邀而受僱於漢閣公司，其查覺該
    公司為詐欺公司後即於八十七年十二月十七日即離開漢閣公
    司，可謂係無辜者云云。被告丑○○辯稱：伊為漢閣公司之
    名義負責人係受被告子○○所為，伊係受害者云云。被告寅
    ○○辯稱：伊係出售土地給漢閣公司，並非漢閣公司之股東
    ，該公司為何事，伊完全不知云云。但查：（一）有關漢閣
    公司係虛設公司，購得財貨物後，以開立支票支付款項，惟
    均遭退票，且該公司人員亦紛紛離去，不知去向等情，業據
    證人即各被害公司之人員陳豐收、陳淑麗、劉錫昌、陳盈灼
    及徐耀興於彰化縣調查站、本院審理中；證人李宗敏、賴永
    豐於彰化縣調查站；證人癸○○、甲○○、卯○○於本院審
    理中，均證稱明確，並有退票之支影本在卷可稽。（二）被
    告戊○○○於曾明白以書狀（於法務部調查局彰化調查站調
    查期間）指出漢閣公司係詐欺公司，而證人丙○○（伊係本
    件虛設公司之要角）於審理中，係更明白指出：漢閣公司之
    詐騙方法係虛設行號，再與廠商接，於進貨後以支票給付，
    支票未兌現，公司即關門等語，（見本院九十四年五月二十
    七日審理筆錄），是漢閣公司係空殼公司，專對他人詐購財
    物無誤。（三）證人丙○○於本院審理中，面對被告等人亦
    明白指出：被告子○○係受僱當名義負責人，有去銀行開戶
    ，其知道被告戊○○○係用己○○之名義行事；公司內之己○○就是被告戊○○○，伊在公司負責業務；被告丑○○在
    公司成立就來，係被告丑○○與子○○商量後，自已決定當
    負責人；在漢閣公司內，曾幾次見過被告寅○○；漢閣公司
    並沒有經營建材及砂石業務，伊亦未聽聞公司有與百峻、朝
    陽、福良、春華公司等語。而被告子○○於彰化調查站，供
    稱：伊隨丁○○（應係丙○○）到彰化縣芳苑鄉，因吳某表
    示伊信用不好，其便同意任名義負責人（即人頭），伊知道
    被告戊○○○用己○○之名字等語；被告戊○○○自承其使
    用己○○名字行事，等語，是其二人既明白該公司係在債信
    不良之情形，以人頭設立公司，又對有犯罪之紀錄之人即被
    告戊○○○又使人以他人名義行事、處理業務，是其二人當
    知漢閣公司是一家虛設之公司，暨為虛設之公司，則當係從
    事訛詐之行為。（四）被告丑○○自承原為公司之業務員，
    亦無對公司為任何出資、也無在公司擔任管理階級職務，何
    以能在短短二個月內從月新僅一萬五千元之職務晉升為公司
    負責人。再者，其於偵查中明白坦承其一開始就知道丁○○
    （應係丙○○）在賣公司空頭支票等語，是其乃同意被告子
    ○○之建議以其為名義負責人，當係明知上情之下所為，並
    非一無所知。（五）被告子○○於偵查中亦供稱：「寅○○
    在公司有出土地，他應該是股東」等語（見八十八年度偵字
    第九八Ｏ六號卷內八十九年三月六日偵訊筆錄），且告訴人
    卯○○於告訴狀中明確陳稱當時前往其台中縣太平市公司接
    洽購買空調冷氣機一批的是寅○○，並交付簽發發票人為漢
    閤公司，負責人為子○○之彰化銀行鹿港分行支票二紙，此
    亦有該二紙退票支票附卷可參，且參之寅○○亦自承曾拿漢
    閣公司之錢（約數十萬元許）去銀行繳利息等情，是被告寅
    ○○自係明知上情後，方為漢閣公司之名義股東，並非如其
    所言，不知情漢閣公司之經營，且與之無關云云。此由彰化
    調查站調卷內所附一紙本票內，發票人欄除漢閣公司外，尚
    有子○○、寅○○自簽其上等情，益可證明。（六）再從彰
    化縣稅捐稽徵處所提供營業人進銷項憑證交查異常查核清單
    （彰化縣調查站所移送卷內資料）中所顯示，自八十七年十
    一月起至同年十二月間，漢閤公司（銷售商號與營利事業登
    記證號碼相同為00000000號）與百峻、朝陽、福良
    、春華等砂石股份有限公司或土木包工業均有「相當」業務
    往來並開立發票，是漢閣公司藉此（販賣發票）欲企圖幫助
    他人逃漏稅捐而從中謀利之用意甚明。此外，復有彰化縣政
    府營利事業登記證影本、公司登記基本資料、支票存款戶開
    戶帶申請書及往來約定書影本等附卷可稽。是綜上，顯見被
    戊○○○、子○○、丑○○、寅○○所辯，與事實不符，係
    脫罪之詞，均不可採信。從而，本件罪證明確，被告戊○○○、子○○、丑○○、寅○○之犯行，均堪認定。
二、訊據被告辰○○、許春華、巳○○、壬○○、午○○，對於
    開未向漢閣公司購買砂石，卻以該公司所設立之統一發票，
    ，為進項憑證，並連續委由不知情之會計人員將該等不實進
    項資料登載入該公司之會計憑證、帳冊資料，虛偽為營業成
    本，據以填載營業人銷售額與稅額申報書，並由不知情之會
    計人員持向稅捐稽徵處虛報扣抵銷項稅額等情，均供承不諱
    ，且漢閤公司所登記經營之項目係「事務性機器設備批發業
    、電信器材批發業、電器批發業、家庭日常用品批發業、國
    際貿易業」，並無「砂石」之營業，有經濟部中部辦公室函
    附之漢閣公司設立發記資料可稽，而渠等所取得之漢閣公司
    開立之統一發票均「砂石」之販售，顯然該等統一發票所載
    係屬虛假，此外，復有彰化縣稅捐稽徵處所提供營業人進銷
    項憑證交查異常查核清單、彰化縣政府營利事業登記證影本
    、臺灣省中區國稅局員林稽處函附之百峻營造股份有限公司
    營業稅申報書一份、臺灣省中區國稅局南投縣分局函附之福
    良砂石廠有限公司、朝陽砂石廠有限公司、春華土木包工業
    等之營業稅申報書在卷可佐（按本院多次向臺灣省中區國稅
    局員林稽處、臺灣省中區國稅局南投縣分局函索上開納稅義
    務人之申報資料（即統一發票正本及裁罰書，惟均遭年久已
    不存等句，並函附營業稅申報書等為搪塞，實有遺憾，附此
    說明）。至於被告許春華、壬○○等以確有工程實作云云置
    辯，惟縱有工程實作亦不得以不實之統一發票以為進項憑證
    用以申報營業稅，是二人所辯，應係誤解法令之詞。綜上，
    被告辰○○、許春華、巳○○、壬○○、午○○等人犯行，
    足以認定。
三、按統一發票係營業人依營業稅法規定於銷售貨物或勞務時，
    開立並交付予買受人之交易憑證，足以證明會計事項之經過
    ，應屬商業會計法所稱之會計憑證（最高法院八十七年度台
    非字第三八九號判決可資參照）。次按，稅捐稽徵法第四十
    七條第一款所定公司法規定之公司負責人應受處罰，係自同
    法第四十一條轉嫁而來，非因身分成立之罪，此一處罰主體
    專指公司法規定之公司負責人而言；倘非公司之負責人，即
    非轉嫁之對象，縱有參與逃漏稅捐之行為，應適用特別規定
    ，成立同法第四十三條第一項之幫助逃漏稅捐罪，不能論以
    同法第四十一條逃漏稅捐罪之共同正犯，最高法院八十九年
    度台上字第一六四二號著有判決可資參照。再者，納稅義人
    如公司、商業違反稅捐稽徵法第四十一條以不正當方法逃漏
    稅捐之犯罪行為，依代罰規定及轉嫁原理，對負責人論以稅
    捐稽徵法第四十七條第一款、第四十一條之罪（最高法院八
    十九年度台非字第八號、八十八年度台上字第一五八○號裁
    判要旨參照）。而刑法第二百十五條所謂業務上登載不實之
    文書，乃指基於業務關係，明知為不實之事項而登載於其等
    業務上作成之文書而言。公司、行號向稅捐機關申報稅捐，
    係履行其公法上納稅之義務，並非業務行為，是公司、行號
    填寫之申報書，並非證明會計事項之會計憑證，尚無成立刑
    法第二百十五條之業務上文書登載不實罪之餘地（最高法院
    八十四年度台上字第五九九九號及七十四年度台上字第三九
    五三號判決可資參照）。另按商業會計法第七十一條第一款
    之處罰規定，與刑法第二百十五條所規範之犯罪態樣相同，
    即係後者之特別法，依特別法優於普通法，自應優先適用商
    業會計法第七十一條第一款之填製不實會計憑證罪處斷，而
    無適用刑法第二百十五條之餘地。因商業會計法第七十一條
    第一款之填製不實之會計憑證罪，原即含有業務上登載不實
    之本質，即不應再論以刑法第二百十六條、第二百十五條之
    行使業務上登載不實文書罪（最高法院七十九年度台上字第
    四九六四號、八十七年度台上字第一一號判決可資參照）。
四、核告被告戊○○○、子○○、丑○○、寅○○所為，係犯刑
    法第三百四十條常業詐欺、刑法第二百十六條、第二百十
    條之行使偽造文書（偽造偽押之部分行為，為偽造文書之行
    為所吸收，偽造文書之低度行為，為行使偽造文書行之高度
    所吸收，均不論罪）、稅捐稽徵法第四十三條之幫助逃漏稅
    捐罪（公訴人於此論稅捐稽徵法第四十一條之罪，起訴法條
    有誤，應予變更）。其等人與丙○○間，就前開犯行，有犯
    意之聯絡及行為之分擔，俱為共同正犯。被告壬○○、午○○、巳○○所為，係稅捐稽徵法第四十三條之幫助逃漏稅捐
    罪（公訴人於此亦論稅捐稽徵法第四十一條之罪，起訴法條
    有誤，應予變更）；被告辰○○、許春華所為，係犯商業會
    計法第七十一條第一款之填載不實會計憑證記入帳冊罪及稅
    捐稽徵法第四十七條第一款、第四十一條之罪（此部分係公
    司、商業違反稅捐稽徵法第四十一條以不正當方法逃漏稅捐
    之犯罪行為，依代罰規定及轉嫁原理，對負責人論以罪責，
    惟公訴人對此部分亦論稅捐稽徵法第四十一條之罪，起訴法
    條有誤，應予變更）。其等利用不知情之會計人員填製不實
    帳冊及申報之行為，係屬間接正犯。前開犯罪事實，為原起
    訴所漏列部分與己起訴之部分（明白書載部分），有裁判上
    不可分之關係，故得併予審理。前揭被告戊○○○、子○○
    、丑○○、寅○○所犯多次行使偽造文書之行為及多次幫助
    逃漏稅捐之行為；被告巳○○所犯多次幫助逃漏稅捐之行為
    ，均時間緊接，構成要件相同，顯皆係基於概括之犯意所，
    依法均以一罪論，並各加重其刑。被告戊○○○、子○○、
    丑○○、寅○○所犯三罪間，有方法結果之關係，依牽連犯
    之例，以一重之常業詐欺罪論處。被告被告辰○○、許春華
    所犯商業會計法第七十一條第一款之填載不實會計憑證記入
    帳冊罪及稅捐稽徵法第四十七條第一款、第四十一條之罪，
    因犯意各別，罪質互異，故分論併罰（按違反稅捐稽徵法部
    分，係轉嫁罰，故不生犯意概括或方法、結果或想像競合之
    關係）。被告寅○○曾因違反麻醉藥品管理條例案件，經本
    院判處有期徒刑四月，如易科罰金以三百元折算一日確定，
    於八十七年二月四日以易科罰金之方式執行完畢，有台灣高
    等法院被告全國前案紀錄表在卷可徵，未滿五年再犯本件有
    期徒刑以上之罪，為累犯，應依法加重其刑。爰審酌被告等
    犯罪之動機、目的、犯罪之手段、犯罪後之態度等一切情狀
    ，各判處如主文所示之刑，並就被告壬○○、午○○、巳○○、辰○○、許春華部分諭知易科罰金，且就被告辰○○、
    許春華部分，定應執之刑。（按被告辰○○、許春華二人行
    為後，刑法第四十一條已於九十年一月四日修正，並經總統
    於九十年一月十日公布，自同年一月十二起生效，依現行刑
    法第四十一條第一項前段之規定：「犯最重本刑為五年以下
    有期徒刑以下之罪，而受六個月以下有期徒刑或拘役之宣告
    ，因身體、教育、職業、家庭之關係或其他正當事由，執行
    顯有困難者，得以一元以上三元以下折算一日，易科罰金」
    ，較之修正前之刑法第四十一條以「犯最重本刑為三年以下
    有期徒刑以下之罪，而受六個月以下有期徒刑或拘役之宣告
    」，始得易科罰金之規定，以修正後現行刑法第四十一條第
    一項之規定較有利於被告，被告二人上開犯行之時間，雖均
    在刑法第四十一條修正生效之前，惟依刑法第二條第一項前
    段規定，仍應適用裁判時即修正後之刑法第四十一條第一項
    前段之規定，分別諭知易科罰金之折算標準）。如附表壹所
    示文書上偽造之「己○○」「庚○○」「乙○○」之署押，
    依刑法第二百十九條之規定，予以宣告沒收。
五、依彰化調查站調查筆錄內所示，尚有一紙以己○○為發票人
　　之本票，此公訴人未為任何說明，故應另由檢察官偵查處理
　　之，附此說明。
據上論斷，應依刑事訴訟法第二百九十九條第一項前段、第三百
條，商業會計法第七十一條第一款，稅捐稽徵法第四十一條、第
四十三條第一項、第四十七條第一款，刑法第十一條前段、第二
條第一項但書、第二十八條、第五十六條、第二百十條、第二百
十六條、第二百十九條、第三百四十條、第五十五條、第四十一
條第一項前段、第四十七條、第五十一條第五款，罰金罰鍰提高
標準條例第一條前段、第二條，判決如主文。
本案經檢察官田德煙到庭執行職務。
中    華    民   國    九十四   年    九   月    八   日
                        臺灣彰化地方法院刑事第一庭
                            審判長法  官  洪志賢
                                  法  官  廖政勝
                                  法  官  簡璽容
以上正本證明與原本無異。
如不服本判決，應於判決送達後10日內，向本院提出上訴狀（
須附繕本 ）。
中    華    民   國    九十四   年    十   月    三   日
                                  書記官  洪年慶
商業會計法第71條
商業負責人、主辦及經辦會計人員或依法受託代他人處理會計事
務之人員有左列情事之一者，處 5年以下有期徒刑、拘役或科或
併科新台幣15萬元以下罰金：
一、以明知為不實之事項，而填製會計憑證或記入帳冊者。
二、故意使應保存之會計憑證、帳簿報表滅失毀損者。
三、意圖不法之利益而偽造、變造會計憑證、帳簿報表內容或撕
    毀其頁數者。
四、故意遺漏會計事項不為記錄，致使財務報表發生不實之結果
    者。
五、其他利用不正當方法，致使會計事項或財務報表發生不實之
    結果者。
稅捐稽徵法第41條
 (逃漏稅捐之處罰)
納稅義務人以詐術或其他不正當方法逃漏稅捐者，處 5 年以下有
期徒刑、拘役或科或併科新台幣 6 萬元以下罰金。
稅捐稽徵法第43條
 (教唆或幫助逃漏稅捐等之處罰)
教唆或幫助犯第 41 條或第 42 條之罪者，處 3 年以下有期徒刑
、拘役或科新台幣 6 萬元以下罰金。
稅務人員、執行業務之律師、會計師或其他合法代理人犯前項之
罪者，加重其刑至二分之一。
稅務稽徵人員違反第 33 條規定者，除觸犯刑法者移送法辦外，
處 1 萬元以上 5 萬元以下罰鍰。
稅捐稽徵法第47條
 (法人或非法人團體負責人之刑責)
本法關於納稅義務人、扣繳義務人及代徵人應處徒刑之規定，於
左列之人適用之：
一、公司法規定之公司負責人。
二、民法或其他法律規定對外代表法人之董事或理事。
三、商業登記法規定之商業負責人。
四、其他非法人團體之代表人或管理人。
中華民國刑法第210條
(偽造變造私文書罪)
偽造、變造私文書，足以生損害於公眾或他人者，處 5 年以下有
期徒刑。
中華民國刑法第216條
(行使偽造變造或登載不實之文書罪)
行使第 210 條至第 215 條之文書者，依偽造、變造文書或登載
不實事項或使登載不實事項之規定處斷。
中華民國刑法第219條
(沒收之特例)
偽造之印章、印文或署押，不問屬於犯人與否，沒收之。
中華民國刑法第340條
以犯第 339 條之罪為常業者，處 1 年以上 7 年以下有期徒刑，
得併科 5 萬元以下罰金。
附表壹
┌──┬─────────────────┐
│編號│ 　　　文　　　　　　　　書       │
├──┼─────────────────┤
│ 一 │漢閣公司設立登記之董事、股東名單  │
├──┼─────────────────┤
│ 二 │漢閣公司變更登記之股東同意書      │
└──┴─────────────────┘
